# 期房相关问题

提问人：LAYSHR 时间：2020-11-23 20:27:00
1 、一般企业将企业持有的期房（在其他非流动资产列示），出售给购买方，损益是否计入资产处置损益？出售该期房支付的中介服务费记入资产处置损益还是管理费用-中介费？
2 、已知期房一年内到期交付，是否需要将原计入其他非流动资产重分类至预付账款

回答人：chenyiwei
1 、资产处置损益。
2 、取决于持有该期房的意图。如果拟作为自用固定资产或者投资性房地产的，则在取得房屋之前仍作为其他非流动资产；如果拟出售且预计很可能在一年内完成出售的，可转入其他流动资产。